臺灣屏東地方法院刑事判決
110年度交訴字第108號
公  訴  人  臺灣屏東地方檢察署檢察官
被      告  林許秋雲  


輔  佐  人  
即被告之女  林秀梅    


上列被告因公共危險等案件，經檢察官提起公訴（110年度調偵
字第692號），被告於本院準備程序中就被訴事實均為有罪之陳
述，經告知被告簡式審判程序之旨，並聽取檢察官、被告及輔佐
人之意見後，經本院合議庭裁定依簡式審判程序審理，並判決如
下：
    主  文
林許秋雲犯駕駛動力交通工具發生交通事故，致人傷害而逃逸罪
，處有期徒刑陸月，如易科罰金，以新臺幣壹仟元折算壹日。緩
刑貳年。
林許秋雲其餘被訴部分公訴不受理。  
    事  實
一、林許秋雲未考領有普通重型機車駕駛執照，其於民國110年6
    月4日16時56分許，駕駛車牌號碼000-0000號普通重型機車
    ，沿屏東縣枋寮鄉建興東路由西往東方向直行，駛至無號設
    之建興東路與沿山公路交岔路口時，其本應注意行經無號誌
    之交岔路口，應減速慢行，作隨時停車之準備，並讓多線道
    之沿山公路上車輛先行，而當時並無不能注意之情事，竟疏
    未注意而未減速慢行作隨時停車準備，亦未在路口前察看沿
    山公路左右有無來車以便讓車即貿然通過路口，適鄭玉如駕
    駛車牌號碼000-0000號普通重型機車沿沿山公路由北往南行
    駛至上開路口，見狀閃煞不及而與林許秋雲駕駛之機車發生
    碰撞，鄭玉如、林許秋雲均因此人車倒地，鄭玉如並受有左
    側橈骨骨幹閉鎖性骨折、右側臉部及人中處擦傷、左手手背
    及右腳多處擦傷、右腳第1、2、3趾二處灼傷等傷害（過失
    傷害部分業經撤回告訴，詳後述之）。詎林許秋雲明知其駕
    駛車輛肇事致人受傷，竟基於肇事逃逸之犯意，未報警處理
    或留在現場採取必要之救護措施或呼叫救護車，即逕自駕車
    逃逸。嗣警方接獲報案到場處理，始循線查悉上情。
二、案經鄭玉如訴由屏東縣政府警察局枋寮分局報告臺灣屏東地
    方檢察署檢察官偵查後起訴。　　
    理  由
一、被告林許秋雲（下稱被告）所犯非為死刑、無期徒刑、最輕
    本刑為3年以上有期徒刑之罪或高等法院管轄之第一審案件
    ，而於準備程序進行中，被告先就前揭被訴事實為有罪之陳
    述（見本院卷第63頁），經法官告知簡式審判程序之旨，並
    聽取當事人之意見後，合議庭裁定由受命法官獨任進行簡式
    審判程序，是本案之證據調查，依刑事訴訟法第273條之2規
    定，不受同法第159條第1項、第161條之2、第161條之3、第
    163條之1及第164條至第170條規定之限制，合先敘明。
二、上開犯罪事實，業據被告於本院審理中坦承不諱（見本院卷
    第63、72、75頁），核與證人鄭玉如、周祐民於警詢及偵訊
    中之證詞均大致相符（見警卷第5頁正反面，偵卷第11至14
    頁，調偵卷第31至34頁），復有車輛詳細資料報表、證號查
    詢機車駕駛人資料、道路交通事故現場圖、道路交通事故調
    查報告表（一）（二）、屏東縣政府警察局舉發違反道路交
    通管理事件通知單、枋寮醫療社團法人枋寮醫院診斷證明書
    各1份、監視器翻拍照片6張及蒐證照片14張在卷可稽（見警
    卷第9至10、16至18、21、24至28頁反面，調偵卷第39頁）
    ，足認被告前開任意性自白與事實相符，堪以採信。綜上，
    本案事證明確，被告所為前開肇事致人傷害逃逸犯行堪以認
    定，應予依法論科。
三、論罪科刑：　　
  ㈠核被告所為，係犯刑法第185條之4第1項前段之駕駛動力交通
    工具發生交通事故致人傷害而逃逸罪。爰審酌被告因前揭所
    述之過失行為，致生本件車禍，導致告訴人受有前述傷害，
    且於肇事後駕車逃逸而可能造成損害範圍擴大，是其所為實
    值非難，兼衡被告之犯罪動機、手段、情節、所生危害程度
    ，告訴人亦有前揭所述之過失及其所受傷勢情形，被告於本
    院審理時業與告訴人達成和解，有屏東縣○○鄉○○○○○000○○○○
    ○00號調解筆錄1份（見本院卷第39頁）在卷可稽，兼衡被告
    坦承犯行之犯後態度及其自述不識字之智識程度、為家庭主
    婦、已婚、小孩均已成年之家庭生活狀況（見本院卷第75頁
    ）等一切情狀，量處如主文所示之刑，並諭知易科罰金之折
    算標準。　　
  ㈡又查，被告前無因故意犯罪而受有期徒刑以上刑之宣告之情
    形，有臺灣高等法院被告前案紀錄表1份在卷可憑（見本院
    卷第83頁），其所為本件犯行固應責難，然其因事發後一時
    失慮，偶罹刑典，犯後悔悟犯行，且已與告訴人成立調解並
    賠償全部款項等情，業如前述，諒其經此偵、審訴訟程序，
    應知所警惕，當無再犯之虞，本院審酌上情，認所宣告之刑
    以暫不執行為適當，併予宣告緩刑2年，用啟自新。
四、公訴不受理部分：
  ㈠公訴意旨另略以：被告於犯罪事實所載之時、地駕駛車牌號
    碼000-0000號普通重型機車，本應注意行經無號誌之交岔路
    口，應減速慢行，作隨時停車之準備，並讓多線道之沿山公
    路上車輛先行，而當時並無不能注意之情事，竟疏未注意而
    未減速慢行作隨時停車準備，亦未在路口前察看沿山公路左
    右有無來車以便讓車即貿然通過交岔路口，不慎與告訴人鄭
    玉如駕駛車牌號碼000-0000號普通重型機車發生碰撞，致告
    訴人鄭玉如受有左側橈骨骨幹閉鎖性骨折、右側臉部及人中
    處擦傷、左手手背及右腳多處擦傷、右腳第1、2、3趾二處
    灼傷等傷害，因認被告此部分涉犯道路交通管理處罰條例第
    86條第1 項、刑法第284 條前段之無駕駛執照駕車因過失致
    人受傷罪嫌（起訴意旨認被告僅涉犯刑法第284 條前段之過
    失傷害罪嫌，而漏論道路交通管理處罰條例第86條第1 項之
    規定，於法尚有未合，應予補充更正） 
  ㈡按告訴乃論之罪，告訴人於第一審辯論終結前得撤回其告訴
    ；告訴經撤回者，法院應諭知不受理之判決，刑事訴訟法第
    238條第1項、第303條第3款分別定有明文。
  ㈢經查，本件告訴人告訴被告過失傷害部分，公訴意旨認被告
    所為係犯道路交通管理處罰條例第86條第1項、刑法第284條
    前段之無駕駛執照駕車因過失致人受傷罪嫌（起訴意旨認被
    告僅涉犯刑法第284條前段之過失傷害罪嫌，而漏論道路交
    通管理處罰條例第86條第1項之規定，於法尚有未合，應予
    補充更正），惟刑法第284條前段之過失傷害罪依同法第287
    條前段之規定，須告訴乃論。茲因被告與告訴人於本院審理
    時達成調解，告訴人並具狀撤回本件告訴等情，有刑事撤回
    告訴狀及前揭調解筆錄各1份（見本院卷第37至39頁)在卷可
    稽。揆諸上開法條規定，就被告被訴過失傷害犯行部分，為
    諭知不受理之判決。
據上論斷，應依刑事訴訟法第273條之1第1項、第299條第1項前
段、第303條第3款，判決如主文。　　
本案經檢察官蔡榮龍提起公訴，檢察官王雪鴻到庭執行職務。
中　　華　　民　　國　　111 　年　　4 　　月　　26　　日
                  刑事第三庭    法  官  張瑞德
以上正本證明與原本無異。
如不服本判決應於收受判決後20日內向本院提出上訴書狀，並應
敘述具體理由；其未敘述上訴理由者，應於上訴期間屆滿後20日
內向本院補提理由書（均須按他造當事人之人數附繕本）「切勿
逕送上級法院」。
中　　華　　民　　國　 111  　年　　4 　　月　　26　　日
                                書記官  李佩玲

附錄本案論罪科刑法條全文：
刑法第185條之4
駕駛動力交通工具發生交通事故，致人傷害而逃逸者，處6月以
上5年以下有期徒刑；致人於死或重傷而逃逸者，處1年以上7年
以下有期徒刑。
犯前項之罪，駕駛人於發生交通事故致人死傷係無過失者，減輕
或免除其刑。